【裁判字號】    89,易,420
【裁判日期】    900111
【裁判案由】    違反毒品危害防制條例
【裁判全文】
臺灣基隆地方法院刑事判決                          八十九年度易字第四二號
    公  訴  人  臺灣基隆地方法院檢察署檢察官
    被      告  甲○○
右列被告因違反毒品危害防制條例案件，經檢察官聲請以簡易判決處刑（八十九年度
偵字第二一七六號）及移送併案審理（八十九年度毒偵字第一八四○號），本院認不
宜以簡易判決處刑，改適用通常程序審理，判決如左：
    主  文
甲○○連續施用第二級毒品，累犯，處有期徒刑捌月。
扣案安非他命貳包（毛重合計壹點陸公克）均沒收銷燬之；吸食器壹組沒收。
    事  實
一、甲○○於民國八十五年一月間違反麻醉藥品管理條例案件，經臺灣臺北地方法院
    判處有期徒刑八月確定，於八十六年二月二十八日執行完畢。又於八十七年七月
    間施用第二級毒品，經本院裁定送勒戒處所觀察、勒戒後，認無繼續施用毒品之
    傾向，由臺灣基隆地方法院檢察署於八十七年八月十日以八十七年度偵字第三○
  九五號為不起訴處分確定。復於八十八年三月間施用第二級毒品，由臺灣士林地
    方法院裁定送觀察、勒戒後，認有繼續施用毒品之傾向，由同法院裁定令入戒治
    處所施以強制戒治一年，嗣因無繼續戒治之必要，遂裁定停止戒治，所餘戒治期
    間，並付保護管束，且經臺灣士林地方法院於八十八年七月八日判處有期徒刑十
    月確定。猶不知悔改，基於概括犯意，各於八十九年五月間某日及同年八月九日
    下午四時許前九十六小時內之某日時，在基隆市○○路八號四樓及不詳地點，以
    將第二級毒品安非他命置於鋁箔紙上用火燒烤加熱並吸食所產生氣體之方式，施
    用第二級毒品二次。嗣分別於（一）八十九年五月二十二日下午五時三十五分許
    ，在基隆市○○路八號四樓為警查獲，並扣得其所有之安非他命一包（毛重○‧
    五公克）及吸食器一組，及於（二）同年八月九日下午四時許，經警在基隆市○
    ○○路一五二之一號三樓查獲，並扣得其所有之安非他命一包（毛重一‧一公克
    ）。
二、案經基隆市警察局第二分局報請臺灣基隆地方法院檢察署檢察官聲請簡易判決處
    刑，經本院基隆簡易庭認為不宜，改適用通常程序審判，及臺北市警察局中山分
    局移送同署檢察官併案審理。
    理  由
一、訊據被告甲○○坦白承認於八十九年五月間某日，在基隆市○○路八號四樓施用
    安非他命一次之事實不諱，惟矢口否認有於八十九年八月九日被警查獲前之某日
    施用云云。惟查，被告二次為警查獲所採尿液經檢驗結果，發現均呈甲基安非他
    命陽性反應，有基隆市衛生局八十九年六月一日（八九）基衛六字第六○○六號
    檢驗成績書、法務部調查局八十九年八月十一日（八九）陸（一）字第89058181
    號檢驗通知書及台北市立療養院八十九年八月十七日煙毒尿液檢驗報告書（三）
    各一紙附卷可稽。而甲基安非他命經口服投與後約百分之七十於二十四小時內自
    尿中排出，約百分之九十於九十六小時內自尿中排出，由於目前國內尿液中甲基
    安非他命之檢驗僅為鑑定其是否呈陽性反應尚未定其含量，且甲基安非他命成分
    之檢出與其投與方式、投與量、個人體質、採尿時間與檢測儀器之精密度等諸多
    因素有關，因此僅憑尿液中呈安非他命陽性反應，固無法確實推算吸食時間距採
    集時間之長短，惟依上述資料推斷，最長可能不會超過四日等情，有行政院衛生
    署藥物食品檢驗局八十一年二月八日（八一）藥檢壹字第ＯＯ一一五六號函附卷
    可參，此外，被告二次為警查獲時，復有其所有之安非他命二包（毛重合計一‧
    六公克）及吸食器一組扣案可資佐證，足證被告於八十九年八月九日下午四時許
    為警查獲前九十六小時內之某日時確有施用安非他命之行為，至為灼然。又被告
    於八十七年七月間施用第二級毒品，經本院裁定送勒戒處所觀察、勒戒後，認無
    繼續施用毒品之傾向，由臺灣基隆地方法院檢察署於八十七年八月十日以八十七
    年度偵字第三○九五號為不起訴處分確定，復於八十八年三月間施用第二級毒品
    ，由臺灣士林地方法院裁定送觀察、勒戒後，認有繼續施用毒品之傾向，由同法
    院裁定令入戒治處所施以強制戒治一年，嗣因無繼續戒治之必要，遂裁定停止戒
    治，所餘戒治期間，並付保護管束，有該不起訴處分書及臺灣基隆地方法院檢察
    署刑案資料查註紀錄表在卷足憑。本件事證明確，被告犯行洵堪認定。
二、查安非他命屬毒品危害防制條例所規定之第二級毒品，該條例第二條第二項第二
    款著有明文。又犯毒品危害防制條例第十條施用毒品之罪者，檢察官應先將被告
    送勒戒處所觀察、勒戒，經觀察、勒戒後，無繼續施用毒品傾向者，應由檢察官
    為不起訴處分，五年內再犯施用毒品之罪，經觀察、勒戒後，認有繼續施用毒品
    之傾向或三犯以上者，不適用前開規定，但應由檢察官聲請法院裁定令入戒治處
    所施以強制戒治；有繼續施用毒品之傾向者，由檢察官聲請法院裁定令入戒治處
    所施以強制戒治，強制戒治期滿或交付保護管束期滿，應由檢察官為不起訴之處
    分，五年內再犯施用毒品之罪，不適用前開規定，但應由檢察官聲請法院裁定令
    入戒治處所施以強制戒治，毒品危害防制條例第二十條第一項、第二項、第三項
    及第二十三條分別定有明文。本件被告甲○○屬三犯毒品危害防制條例第十條施
    用毒品之罪，已如前述，依毒品危害防制條例第二十條第三項規定，自應依法處
    罰，核被告所為，係犯毒品危害防制條例第十條第二項之施用第二級毒品罪。其
    持有第二級毒品安非他命之低度行為，應為施用毒品之高度行為所吸收，不另論
    罪。被告先後二次施用第二級毒品犯行，時間緊接，方法相同，觸犯犯罪構成要
    件相同之罪名，顯係基於概括之犯意而為，為連續犯，應以一罪論，並加重其刑
    。
    被告除八十九年五月二十二日之前二日內以外，其餘如事實欄所述之施用安非他
    命之犯行，起訴書雖未敘及，惟此部分事實與起訴部分有上述連續犯裁判上一罪
    關係，為起訴效力所及，應併予審理。末查被告於八十五年一月間違反麻醉藥品
    管理條例案件，經臺灣臺北地方法院判處有期徒刑八月確定，於八十六年二月二
    十八日執行完畢，有本院被告全國前案紀錄表、臺灣基隆地方法院檢察署刑案資
    料查註紀錄表在卷可稽，其受有期徒刑之刑執行完畢後，五年以內再犯有期徒刑
    以上之本罪，為累犯，應依法遞加重其刑。爰審酌被告施用足以導致精神障礙及
    生命危險之成癮性藥物及其犯罪動機、次數、品行、犯罪後之態度等一切情狀，
    量處如主文所示之刑。
三、又八十九年五月二十二日扣案之安非他命一包（毛重○‧五公克）、吸食器一組
    ，及八十九年八月九日扣案之安非他命一包（毛重一‧一公克），被告雖否認係
    其所有，然八十九年五月二十二日扣案之物品係在基隆市○○路八號四樓被告住
    處查獲，且被告有施用安非他命之行為，應屬被告所有，另被告於警察訊問時供
    承八十九年八月九日扣案之安非他命係其所購買，核與同時為警查獲之林達川供
    述該安非他命係被告所有相符，被告於本院審理時辯稱扣案物品非其所有，不足
    採信，故安非他命二包（毛重合計一‧六公克）應依毒品危害防制條例第十八條
    第一項前段沒收銷燬之，吸食器一組則依刑法第三十八條第一項第二款宣告沒收
    。
四、再被告於八十八年一月間犯施用第二級毒品罪，經臺灣士林地方法院判處有期徒
    刑十月確定，本件檢察官復聲請以簡易判決處刑，本院認有刑事訴訟法第四百五
    十一條之一第四項但書第四款之情形，爰適用通常程序審判，附此敘明。
據上論斷，應依刑事訴訟法第二百九十九條第一項前段、第四百五十二條，毒品危害
防制條例第十條第二項、第二十條第三項、第十八條第一項前段，刑法第十一條前段
、第五十六條、第四十七條、第三十八條第一項第二款，判決如主文。
本案經檢察官周慶華到庭執行職務。
中      華      民      國      九十      年      一      月    十一    日
                                      臺灣基隆地方法院刑事第二庭
                                              法  官  陳 湘 琳
右正本證明與原本無異。
對於本件判決如有不服，應於收受送達後十日內，向本院提出上訴書狀，上訴於臺灣
高等法院，並按他造當事人之人數附具繕本。
                                              書記官  陳 湘 慧
中      華      民      國      九十      年      一      月    十八    日
附錄論罪法條
毒品危害防制條例第十條第二項：
施用第二級毒品者，處三年以下有期徒刑。


司法院資訊處製作；財團法人民間司法改革基金會備份。
